【裁判字號】    96,交上易,382
【裁判日期】    970130
【裁判案由】    過失傷害
【裁判全文】
臺灣高等法院刑事判決               96年度交上易字第382號
上  訴  人  臺灣板橋地方法院檢察署檢察官
上  訴  人
即  被  告  丙○○
選任辯護人  許志嘉律師
            鄭崇文律師
上列上訴人因被告過失傷害案件，不服臺灣板橋地方法院96年度
交易字第222號，中華民國96年10月12日第一審判決（起訴案號
：臺灣板橋地方法院檢察署96年度調偵字第186號），提起上訴
，本院判決如下：
    主  文
上訴駁回。
    事實及理由
一、本案經本院審理結果，認第一審以上訴人即被告丙○○等犯
    刑法第284條第1項前段之過失傷害罪，判處有期徒刑肆月，
    並諭知如易科罰金，以新臺幣壹仟元折算壹日；減為有期徒
    刑貳月，並諭知如易科罰金，以新臺幣壹仟元折算壹日。核
    其認事用法及量刑均無不當，應予維持，並引用第一審判決
    書記載之事實、證據及理由（如附件）。
二、公訴人上訴意旨，循告訴人請求，指摘原審量刑過輕，為無
    理由，應予駁回。
三、被告上訴意旨略以：本件車禍係因告訴人乙○○騎乘機車未
    顯示方向燈又突然左偏，致被告閃避不及而發生，被告依規
    定駕駛，基於信賴原則，對於告訴人因違反交通法規行為導
    致之危險結果，自無課以注意義務之可言，並請求傳喚證人
    證人甲○○到庭。惟查：被告過失傷害之事實，業據原審判
    決於理由中詳敘其所憑之證據，並說明被告所辯一節如何為
    不可採信之理由，雖被告以前揭情詞置辯，但證人甲○○於
    本院審理時證稱：「當時告訴人及被告都騎摩托車，我也騎
    摩托車，我在他們的後面，那時車道很擠，對向沒有來車，
    所以所有的車都往左靠，告訴人及被告也都是，突然告訴人
    左轉沒有打方向燈，被告要直行，瞬間就撞上。」、「（審
    判長問：告訴人的車子是要左偏還是要左轉？）突然車頭左
    偏，是不是要左轉我不知道，才一左偏就撞上，被告的機車
    在車禍發生前就是緊跟著告訴人的機車，但是大家的速度都
    不快，告訴人是第一台，被告是第二台，我是第三台，當時
    就在我面前發生，我看得很清楚，而且我確定告訴人的機車
    車頭要左偏的時候他沒有打方向燈，我們三部機車都在對向
    車道。」等語，且證人即告訴人乙○○於本院審理時亦證稱
    ：「（審判長問：當時車禍發生情況如何？）我不是要左轉
    ，當時是下班，人很多，對向車道因為是紅燈，沒有車子，
    大家都開到對向，當時被告的車速很快才會撞到我，因為衝
    力很大，撞到我力量非常大，我的車速只有二十左右，衝力
    很大所以我被他撞到，倒在地上才會傷得那麼重，我根本沒
    有像證人講的說有左偏才發生車禍，我就是要直騎，我覺得
    被告是要超我的車子，而且速度很快，我被撞到時就暈倒了
    ，被告是要往我的左邊或右邊走，我不知道，我覺得後面被
    撞到。」等語，足見被告前開所辯已難認定屬實，不足採信
    。被告提起本件上訴，為無理由，亦應駁回。
四、據上論結，應依刑事訴訟法第373條、第368條，判決如主文
    。
本案經檢察官田炳麟到庭執行職務。
中    華    民    國    97    年    1     月    30     日
                  刑事第十七庭  審判長法  官  趙功恆
                                      法  官  孫惠琳
                                      法  官  高明哲
（審判長註記：孫惠琳法官於評議後已調職）
以上正本證明與原本無異。
不得上訴。
                                      書記官  梁淑時
中    華    民    國    97    年    1     月    30    日
附錄本案論罪科刑法條全文：
刑法第284條第1項：
因過失傷害人者，處6 月以下有期徒刑、拘役或5 百元以下罰金
。致重傷者，處1年以下有期徒刑、拘役或5百元以下罰金。


司法院資訊處製作；財團法人民間司法改革基金會備份。
